---
title: "R Notebook"
output: html_notebook
editor_options: 
  chunk_output_type: console
---
# Aykiri Gozlem Analizi

# Box-Plot ile Aykiri Gozlemlerin Yakalanmasi
## Aykiri Gozlem Indekslerinin Bulunmasi
## Iki Degiskende Kesisen Aykiri Gozlemler
## Iki Degiskendeki Tum Aykiri Gozlemler

```{r}
set.seed(54)
#normal dağılımlı bir kitleden 100 tane değer alıyoruz
veri <- rnorm(100)
summary(veri)
# veriye suni olarak aykırı gözlemler ekliyoruz
veri <- c(veri, c(4,5,6))
# görselleştirdik
boxplot(veri)
# aykırı gözlemleri aldık
boxplot.stats(veri)$out

# aykırı gözlemlerin indekslerini aldık
which(veri %in% boxplot.stats(veri)$out)




set.seed(54)
x <- rnorm(100)
x <- c(x, c(4,5,6))

set.seed(455)
y <- rnorm(100)
y  <- c(y, c(4,5,6))

df <- data.frame(x, y)

# x ve y değişkenindeki eksik gözlemlerin indekslerini aldık
a <- which(df$x %in% boxplot.stats(df$x)$out)
b <- which(df$y %in% boxplot.stats(df$y)$out)
# hem a değişkeninde hem b değişkeninde ortak olan aykırı gözlemleri tespit ettik
intersect(boxplot.stats(df$x)$out, boxplot.stats(df$y)$out)
# tespit edilen ortak aykırı gözlemlerin indeksleri bulundu
ortak <- intersect(a,b)
plot(df)
# iki değişkendeki kesişen aykırılıklar
points(df[ortak, ], col = "red", pch = "+", cex = 2.5)
# her iki değişkendeki aykırı gözlemler
ortak_tum <- union(a,b)
points(df[ortak_tum, ], col = "red", pch = "+", cex = 2.5)



```



# Aykiri Gozlem Problemini Cozmek

## Silmek
```{r}
set.seed(54)
x <- rnorm(100)
x <- c(x, c(4,5,6))

set.seed(455)
y <- rnorm(100)
y  <- c(y, c(4,5,6))

df <- data.frame(x, y)


ortak_tum <- union(a,b)

summary(df[-ortak_tum,])

```

## Aykiri Gozlemlerin Ortalama ile Doldurulmasi
```{r}
set.seed(54)
x <- rnorm(100)
x <- c(x, c(4,5,6))

set.seed(455)
y <- rnorm(100)
y  <- c(y, c(4,5,6))

df <- data.frame(x, y)
# x ve y değişkenindeki eksik gözlemlerin indekslerini aldık
a <- which(df$x %in% boxplot.stats(df$x)$out)
b <- which(df$y %in% boxplot.stats(df$y)$out)
# aykırı gözlemlerin indeksleri ile değerlerine ulaştık
df[a, ]$x
# aykırı gözlemleri ortalama değer ile değiştirdik
df[a, ]$x <- mean(df$x)
summary(df$x)



```



## Aykiri Gozlemlerin Baskilanmasi
```{r}
set.seed(54)
x <- rnorm(100)
x <- c(x, c(4,5,6))

set.seed(455)
y <- rnorm(100)
y  <- c(y, c(4,5,6))

df <- data.frame(x, y)
# x ve y değişkenindeki eksik gözlemlerin indekslerini aldık
a <- which(df$x %in% boxplot.stats(df$x)$out)
b <- which(df$y %in% boxplot.stats(df$y)$out)
summary(df$x)
# fivenum(df$x) summary fonksiyonundaki değişkenlere başlıkları olmadan ulaşmamızı sağlar
# aykırı gözlemlerin indeksleri ile değerlerine ulaştık
df[a, ]$x
# aykırı gözlemlere 3rd quarter daki ortalaa değerini atadık
df[a, ]$x <- fivenum(df$x)[4]
# aykırı gözlemlerin indeksleri ile değerlerine ulaştık
df[a, ]$x

```



## Aykiri Gozlemlerin Tahminle Doldurulmasi
```{r}
set.seed(54)
x <- rnorm(100)
x <- c(x, c(4,5,6))

set.seed(455)
y <- rnorm(100)
y  <- c(y, c(4,5,6))

df <- data.frame(x, y)
# x ve y değişkenindeki eksik gözlemlerin indekslerini aldık
a <- which(df$x %in% boxplot.stats(df$x)$out)
b <- which(df$y %in% boxplot.stats(df$y)$out)
# hem a daki hem b deki aykırı gözlemlere ulaştık
ortak_tum <- union(a,b)

df[ortak_tum,]
# x değişkenindeki aykırı gözlemlere a indekleri ile ulaşıp NA değerini atadık
df[a, ]$x <- NA
df[b, ]$y <- NA
summary(df)
# yapmış olduğumuz aykırı atamaları ile 103 gözleme ulaştık
# dataframemizin yanına  normal dağılımlı 3 adet değişken ekledik
df_all <- data.frame(df, rnorm(103), rnorm(103),rnorm(103))
# aykırı gözlemleri randomforest ile doldurmuş olduk
rf_data <- missForest(df_all)
rf<- rf_data$ximp
summary(rf)

```




# Cok Degiskenli Aykiri Gozlem Incelemesi

# Local Outlier Factor 

## Aykiri Gozlem Skorlarinin Hesaplanmasi

```{r}
# Local Outlier Factor fonksiyonu bir gözlemin bulunduğu pozisyondaki local yoğunluğun bir sonraki gözlemle karşılaştırıldığı zaman anlamlı bir yoğunluk farkı var mı yok mu diye kontrol eder. Buna göre aykırı gözlemleri bulur.
#install.packages("DMwR")
library(DMwR)
iris
str(iris)
summary(iris)
# local outlier factor sadece numeric verilerle çalıştığı için verisetini sadece numeric olarak düzenledik
df <- iris[ ,1:4]
# k = komus sayısı
aykiri_skor <- lofactor(df, k = 5)
# aykırı gözlemlerin yoğunluklarını görselleştirdik
plot(density(aykiri_skor))

```

## Aykiri Gozlem Indekslerine Erismek

```{r}
# aykırı gözlem olarak görülen ilk 5 değerin indekslerine ulaştık
order(aykiri_skor, decreasing = T)[1:5]

```

## Aykiri Gozlem Degerlerine Erismek

```{r}
# aykırı gözlem olarak görülen ilk 5 değerin indekslerine ulaştık
aykirilar <- order(aykiri_skor, decreasing = T)[1:5]
# aykırı gözlem olarak görülen ilk 5 değere ulaştık
print(df[aykirilar,])


```




# Cok Degiskenli Veri Icerisinde Aykirilari Gorsellestirilmesi

```{r}
df <- iris[ ,1:4]
n <- nrow(df)
etiketler <- 1:n

aykirilar <- order(aykiri_skor, decreasing = T)[1:5]
# aykırı gözlemler haricindeki diğer değerlere . girildi
etiketler[-aykirilar] <- "." 

biplot(prcomp(df), cex = 1, xlabs = etiketler)


```



# Korelasyon Matrisinde Aykirilari Isaretlemek

```{r}
# korelasyon matrisi değişkenlerin birbirleriyle olan ilişkisini gösterir
pch <- rep(".", n) 
pch


pch[aykirilar] <- "+"
pch


col <- rep("black", n)
col


col[aykirilar] <- "red"


pairs(df, pch = pch, col = col)


```






# Kumeleme Yontemi Ile Aykiri Gozlem Analizi
## Aykiri Gozlemlere Erismek

```{r}
df <- iris[,1:4]

k_ort <- kmeans(df, centers = 3)
plot(df, col = k_ort$cluster)

k_ort$centers
k_ort$cluster

merkez_df <- k_ort$centers[k_ort$cluster,]
uzakliklar <- sqrt(rowSums(df, merkez_df)^2)

aykirilar <- order(uzakliklar, decreasing = T)[1:10]
print(df[aykirilar,])

```


## Aykiri Gozlemleri Gorsellestirmek

```{r}
# kumelerin gorsellestirilmesi
plot(df[ ,c("Sepal.Length", "Sepal.Width")], 
     pch = ".", col = k_ort$cluster, 
     cex = 6)


#merkezlerin gorsellestirilmesi
points(k_ort$centers[ ,c("Sepal.Length", "Sepal.Width")], 
       col = 1:3, 
       pch = 8, 
       cex = 3)

points(k_ort$centers[ ,c("Sepal.Length", "Sepal.Width")], 
       col = 1:3, 
       pch = 9, 
       cex = 4)

points(df[aykirilar, c("Sepal.Length", "Sepal.Width")], 
       pch="+", 
       col=4, 
       cex=3)




```






# ODEV - AYKIRI GOZLEM


1. Asagidaki veri setine 2 merkezli kmeans uygulayiniz.
2. Veri setindeki gozlemleri merkezleri ile birlikte ifade edip "merkez_df" isimli yeni bir veri seti  olusturunuz.
3. Uzakliklari hesaplayiniz.
4. Aykiri degerlerin 5 tanesine erisiniz.
5. Aykiri gozlemleri gorsellestiriniz ve gorseli masaustune kaydediniz.
5. Erismis oldugunuz indeksleri NA ile doldurunuz.
6. Random Forests ile NA ifadelerini tahmin ederek doldurunuz.
7. Random Forests sonrasi olusan nesnenin icerisinden veri setini seciniz.
8. Yeni veri setinin kmeans ile gorselini olusturunuz.
9. Olusan iki grafigi karsilastirarak yorumlayiniz.


```{r}
df <- iris[,1:4]
```



```{r}
df <- iris[,1:4]
k_ort <- kmeans(df, centers=2)
merkez_df <- k_ort$centers[k_ort$cluster, ] 
uzakliklar <- sqrt(rowSums((df - merkez_df)^2))
aykirilar <- order(uzakliklar, decreasing=T)[1:5]

#gorsel
plot(df[ ,c("Sepal.Length", "Sepal.Width")], 
     pch = ".", col = k_ort$cluster, 
     cex = 6)

points(k_ort$centers[ ,c("Sepal.Length", "Sepal.Width")], 
       col = 1:3, 
       pch = 8, 
       cex = 3)

points(k_ort$centers[ ,c("Sepal.Length", "Sepal.Width")], 
       col = 1:3, 
       pch = 9, 
       cex = 4)

points(df[aykirilar, c("Sepal.Length", "Sepal.Width")], 
       pch="+", 
       col=4, 
       cex=3)


#degisken degisken indekslere erismek
df[aykirilar, "Sepal.Length"]
df[aykirilar, "Sepal.Width"]
df[aykirilar, "Petal.Length"]
df[aykirilar, "Petal.Width"]


#NA basmak
df[aykirilar, "Sepal.Length"] <- NA
df[aykirilar, "Sepal.Width"] <- NA
df[aykirilar, "Petal.Length"] <- NA
df[aykirilar, "Petal.Width"] <- NA
df[aykirilar,]

#tahmin etme
rf_data <- missForest(df)
rf_data <- rf_data$ximp
rf_data
rf_data[aykirilar,]


#yeni gorsel
k_ort <- kmeans(rf_data, centers=2)
merkez_df <- k_ort$centers[k_ort$cluster, ] 
uzakliklar <- sqrt(rowSums((rf_data - merkez_df)^2))
aykirilar <- order(uzakliklar, decreasing=T)[1:10]

plot(rf_data[ ,c("Sepal.Length", "Sepal.Width")], 
     pch = ".", col = k_ort$cluster, 
     cex = 6)

points(k_ort$centers[ ,c("Sepal.Length", "Sepal.Width")], 
       col = 1:3, 
       pch = 8, 
       cex = 3)

points(k_ort$centers[ ,c("Sepal.Length", "Sepal.Width")], 
       col = 1:3, 
       pch = 9, 
       cex = 4)

points(rf_data[aykirilar, c("Sepal.Length", "Sepal.Width")], 
       pch="+", 
       col=4, 
       cex=3)

```



Kaynaklar: 

Applied Predictive Modeling
Max Kuhn, Kjell Johnson

R for Data Science 
Hadley Wickham

Statistical Learning 
Trevor Hastie, Robert Tibshirani, Jerome Friedman

Yapay Ogrenme
Ethem Alpaydin

Data Mining Applications with R
Yanchang Zhao, Yonghua Cen

Sheldon Ross
Introductory Statistics

Sheldon Ross
A First Course in Probability

Machine Learning - Coursera
Andrew Ng

R Programming for Data Science
Roger D. Peng

Kavram Ve Algoritmalariyla Temel Veri Madenciligi
Gokhan Silahtaroglu

Data Veri Madenciligi - Veri Analizi
Haldun Akpinar

Cok Degiskenli Istatistiksel Yontemler
Reha ALPAR
