---
title: "R Notebook"
output: html_notebook
editor_options: 
  chunk_output_type: console
---



# 1.Tek Orneklem T Testi

## 1.1. Problem

Hipotez nedir?

H0: M  >= 170  
H1: M  <  170

## 1.2 Veri Seti

```{r}

olcumler <- c(17, 160, 234, 149, 145, 107, 197, 75, 201, 225, 211, 119, 
              157, 145, 127, 244, 163, 114, 145,  65, 112, 185, 202, 146,
              203, 224, 203, 114, 188, 156, 187, 154, 177, 95, 165, 50, 110, 
              216, 138, 151, 166, 135, 155, 84, 251, 173, 131, 207, 121, 120)

summary(olcumler)

```


## 1.3. Varsayim Kontrolu: Normalligi Nasil Olceriz? 
```{r}

#1. Histogram
hist(olcumler)

#2. Q-Q plot (or quantile-quantile plot)
library(ggpubr)
ggqqplot(olcumler)


#3. Shapiro-Wilks
shapiro.test(olcumler)

```


## 1.4.Hipotez Testi
```{r}
summary(olcumler)
t.test(olcumler, mu = 170, alternative = "less", conf.level = 0.95)
```


## 1.5 Alternatif Fonksiyon
```{r}
#install.packages("inferr")
library(inferr)
df <- data.frame(olcumler)
infer_os_t_test(df, olcumler, mu = 170, type = all)
```


## 1.6. Nonparametrik Karsiligi
```{r}
#install.packages("DescTools")
library(DescTools)
SignTest(c(1,1,1,1,1,1,1,1,1,1,1,1,10), mu = 4)
shapiro.test(c(1,1,1,1,1,1,1,1,1,1,1,1,10,9,10))
```



# 2. Tek Orneklem Oran Testi

## 2.1 Problem

## 2.2 Veri Seti

500 kisi dis merada reklamlara tiklamis.
40 tanesi alisveris.
Donusum orani: 40/500 = 0,08

## 2.3 Varsayim

n > 30

## 2.4 Hipotez Testi
```{r}
prop.test(x = 40, n = 500, p = 0.05, alternative = "greater")
```



# 3. Bagimsiz Iki Orneklem T Testi

## 3.1. Problem

Hipotez nedir?

H0: M1  =  M2
H1: M1 !=  M2


## 3.2. Veri Seti

```{r}

iki_ornek_veri <- data.frame(
  
  A = c(30,27,21,27,29,30,20,20,27,32,35,22,24,23,25,27,23,27,23,
        25,21,18,24,26,33,26,27,28,19,25),
  
  B = c(37,39,31,31,34,38,30,36,29,28,38,28,37,37,30,32,31,31,27,
        32,33,33,33,31,32,33,26,32,33,29)
)


#install.packages("funModeling")
library(funModeling)

profiling_num(iki_ornek_veri)

library(tidyverse)

ggplot(iki_ornek_veri, aes(A,B)) + 
  geom_boxplot()


View(iki_ornek_veri)

A <- data.frame(degerler = iki_ornek_veri$A, sinif = "A")
B <- data.frame(degerler = iki_ornek_veri$B, sinif = "B")

AB <- rbind(A,B)


ggplot(AB, aes(sinif, degerler, fill = sinif)) + 
  geom_boxplot()

```


## 3.3. Varsayim Kontrolu

### 3.3.1. Normalligin Incelenmesi

```{r}

ggplot(AB, aes(degerler, fill = sinif)) +
  geom_histogram(color = "black", binwidth = 5, alpha = 0.5) +
  facet_grid(sinif ~.)


ggplot(AB, aes(degerler, fill = sinif)) +
  geom_histogram(aes(y = ..density..), color = "black", binwidth = 5, alpha = 0.5) +
  geom_density(alpha = 0.3) +
  facet_grid(sinif ~.)


#numerik test 
apply(iki_ornek_veri, 2, shapiro.test)

AB[AB$sinif == "A",]$degerler

shapiro.test(AB[AB$sinif == "B",]$degerler)

```

### 3.3.2. Varyans Homojenliginin Incelenmesi
```{r}
library(car)

leveneTest(AB$degerler ~ AB$sinif, center = mean)
```

## 3.4. Hipotez Testi
```{r}

t.test(AB$degerler~AB$sinif, var.equal = TRUE)

```

## 3.5 Alternatif Fonksiyon
```{r}

infer_ts_ind_ttest(data = AB, x = sinif, y = degerler)

```


## 3.6 Nonparametrik Karsiligi  Mann - Whitney U
```{r}

wilcox.test(iki_ornek_veri$A,iki_ornek_veri$B )

```



# 4. Bagimli Iki Orneklem T Testi

## 4.1. Problem

Hipotez nedir?

H0: M0  =  MS
H1: M0 !=  MS

## 4.2 Veri Seti

```{r}

oncesi <- c(123,119,119,116,123,123,121,120,117,118,121,121,123,119,
            121,118,124,121,125,115,115,119,118,121,117,117,120,120,
            121,117,118,117,123,118,124,121,115,118,125,115)

sonrasi <- c(118,127,122,132,129,123,129,132,128,130,128,138,140,130,
             134,134,124,140,134,129,129,138,134,124,122,126,133,127,
             130,130,130,132,117,130,125,129,133,120,127,123)


A <- data.frame(ort_sat = oncesi, ONCE_SONRA = "ONCE")
B <- data.frame(ort_sat = sonrasi, ONCE_SONRA = "SONRA")

once_sonra <- rbind(A,B)

once_sonra

profiling_num(once_sonra)


once_sonra %>% 
  group_by(ONCE_SONRA) %>%
  summarise(mean(ort_sat),sd(ort_sat), var(ort_sat))


ggplot(once_sonra, aes(ONCE_SONRA, ort_sat)) +
  geom_boxplot()


```




## 4.3 Normallik Varsayimi
```{r}

apply(data.frame(oncesi, sonrasi), 2, shapiro.test)

```


## 4.4 Hipotez Testi
```{r}
t.test(once_sonra$ort_sat ~ once_sonra$ONCE_SONRA, paired = TRUE)

```


## 4.5 Alternatif Fonksiyon
```{r}

df <- data.frame(oncesi, sonrasi)
infer_ts_paired_ttest(df, x = oncesi, y = sonrasi)

```

## 4.6 Nonparametrik Karsiligi: Wilcoxon Sign-Rank
```{r}

wilcox.test(df$oncesi, df$sonrasi, paired = TRUE)

```



# 5. Iki Orneklem Oran Testi

## 5.1 Problem

Butonlarin renkleri degistirilmek isteniyor yesil mi kirmizi mi?

## 5.2 Veri Seti

Yesil Buton: 300 tiklanma 1000 goruntulenme
Kirmizi Buton: 250 tiklanma 1100 goruntulenme

## 5.3 Varsayim



## 5.4 Hipotez Testi
```{r}

prop.test(x = c(300, 250), n = c(1000, 1100))

```






# 6. Tek Yonlu Varyans Analizi

Ikiden fazla grup karsilastirilmak istendiginde kullanilir.

## 6.1 Problem

Hipotez Nedir?

H0: M1 = M2 = M3 (grup ortalamalari arasinda ist anl. farklilik yoktur)
H1: Fark vardir.

## 6.2 Veri Seti

```{r}

A <- c(28,33,30,29,28,29,27,31,30,32,28,33,25,29,27,31,31,30,31,34,30,32,31,34,28,32,31,28,33,29)

B <- c(31,32,30,30,33,32,34,27,36,30,31,30,38,29,30,34,34,31,35,35,33,30,28,29,26,37,31,28,34,33)

C <- c(40,33,38,41,42,43,38,35,39,39,36,34,35,40,38,36,39,36,33,35,38,35,40,40,39,38,38,43,40,42)


A <- data.frame(SURE = A, GRUP = "A")

B <- data.frame(SURE = B, GRUP = "B")

C <- data.frame(SURE = C, GRUP = "C")


veri <- rbind(A,B)

veri <- rbind(veri, C)


veri %>% group_by(GRUP) %>%
  summarise(mean(SURE), median(SURE), sd(SURE))


ggplot(veri, aes(GRUP, SURE, fill = GRUP)) +
  geom_boxplot()

```


## 6.3 Varsayim 

### 6.3.1. Normal Dagilim

```{r}
shapiro.test(veri[veri$GRUP == "A",]$SURE)

shapiro.test(veri[veri$GRUP == "B",]$SURE)

shapiro.test(veri[veri$GRUP == "C",]$SURE)

```

### 6.3.2. Varyans Homojenligi Testi

```{r}

bartlett.test(SURE ~ GRUP, data = veri)
leveneTest(SURE ~ GRUP, data = veri)

```


## 6.4 Hipotez Testi
```{r}

aov(SURE ~ GRUP, data = veri)

summary(aov(SURE ~ GRUP, data = veri))

```


## 6.5 Ikili Karsilastirma
```{r}

TukeyHSD(aov(SURE ~ GRUP, data = veri))

```


## 6.6 Alternatif Fonksiyon
```{r}

infer_oneway_anova(veri, SURE, GRUP)

```


## 6.7 Nonparametrik Karsilik: Kruskal-Wallis H
```{r}

kruskal.test(SURE ~ GRUP, veri)
```



# 7. Korelasyon

## 7.1 Problem

## 7.2 Veri Seti

```{r}
df <- mtcars
head(df)

library(ggpubr)
ggscatter(df, x = "mpg", y ="wt",
          add = "reg.line", 
          conf.int = TRUE,
          cor.coef = TRUE, 
          cor.method = "pearson")

```

## 7.3 Varsayim

```{r}

shapiro.test(df$mpg)
shapiro.test(df$wt)

```


## 7.4 Hipotez Testi ve Test Istatistigi
```{r}

cor.test(df$wt, df$mpg, method = "pearson")

```


## 7.5 Nonparametrik Karsiligi 
```{r}
cor.test(df$mpg, df$wt, method = "kendall")
```


## 7.6 Korelasyon Matrisi
```{r}
cor(df)

cor(df, use = "complete.obs")

library(Hmisc)

rcorr(as.matrix(df))

```



## 7.7 Gelismis Korelasyon Matrisi

```{r}

install.packages("PerformanceAnalytics")
library(PerformanceAnalytics)

df <- mtcars[, c(1,3,4,5,6,7)]

chart.Correlation(df, histogram = TRUE, pch = 19)

```



























