---
title: "R Notebook"
output: html_notebook
editor_options: 
  chunk_output_type: inline
---

# Veri Seti

```{r}

df <- data.frame(
  V1 = c(1,3,6,NA,7,1,NA,9,15),
  V2 = c(7,NA,5,9,12,NA,NA,2,3),
  V3 = c(NA,12,5,6,3,7,2,NA,31)
)

```


# Sipsak Silme ve Doldurma 

```{r}
#silme
# na.omit herhangi bir değişkeni eksik olsa bile o kaydı siler
na.omit(df)

#doldurma
# is.na(df$V1) -> eğer df$V1 içindeki veri eksikse 
# ortalamasını al ve ata
df$V1[is.na(df$V1)] <- mean(df$V1, na.rm = TRUE)
df

#apply ile tum sutunlari doldurmak
# tüm sütunlar o sütunun ortalaması ile doldu
df <- sapply(df, function(x) ifelse(is.na(x), mean(x, na.rm = TRUE), x ))

df

```

# Eksik Veri Degerlendirme

## Eksikligin Sorgulanmasi, Konuma Erisme ve Saydirma

```{r}
#Tum veri 
# hangi verinin na değer olduğunu gösterir
is.na(df) #sorgulanma
# na değerlerin konumlarını aldık
which(is.na(df)) #konuma erisme
df
# kaç tane na olduğunu verir
sum(is.na(df))


#Degisken bazinda 
is.na(df$V1)
# değişken bazında na indekslerini verir
which(is.na(df$V1))
df$V1
sum(is.na(df$V1))
# her değişken için yani kolon bazlı eksik gözlem sayılarını elde ettik
colSums(is.na(df)) #her degisken icin

```

## Eksik ya da Tam Gozlemlere Erisme

```{r}

df <- data.frame(
  V1 = c(1,3,6,NA,7,1,NA,9,15),
  V2 = c(7,NA,5,9,12,NA,NA,2,3),
  V3 = c(NA,12,5,6,3,7,2,NA,99)
)


df

complete.cases(df)

df[complete.cases(df), ] #dolu olanlari dondu

df[!complete.cases(df), ] #en az bir tane eksik olanlari dondu

df[complete.cases(df), ]$V1 #degisken bazinda tam gozlemlere erismek




```


## Tanimli Eksik Degerlerin Doldurulmasi

```{r}
# 99 değerlerini NA yaptık
df$V3[df$V3 == 99] <- NA

df
```


# Eksik Verinin Yapisinin Incelenmesi

## Veri Seti

```{r}

#install.packages("ISLR")
library(ISLR)    

df <- Hitters
str(df)
# kolonlarda kaçar tane eksik veri var bulduk.
colSums(is.na(df))

#rastgele eksik gozlem ekleme
df[sample(1:nrow(df), 7), "Hits"] <- NA 
df[sample(1:nrow(df), 9), "Runs"] <- NA
df[sample(1:nrow(df), 5), "RBI"] <- NA

colSums(is.na(df))

df[, c("Salary", "Hits" ,"Runs", "RBI")]

#sadece dolu olanlar
df[complete.cases(df), ] 


#sadece eksik olanlar
# en az bir değeri eksik kolonları çağırdık
df[!complete.cases(df), ] #en az bir tane eksik olanlari dondu



```

## Mice ile Yapi Incelemesi

```{r}
install.packages("mice")  
library(mice) 

md.pattern(df) 
# örnekte 245 tane kayıt sorunsuz
# 245 gözlem tam
# diğerleri ise eksikliklerini göstermekte
md.pattern(df[, c("CAtBat","Years","Walks","Salary", "Hits" ,"Runs", "RBI") ])    

nrow(df[complete.cases(df), ] )


eksikler <- df[!complete.cases(df), ]
View(eksikler)

```

## VIM ile Yapi Incelemesi
```{r}
install.packages("VIM")
library(VIM)     
# eksiklikleri gözlemliyoruz
# buradan birliktelik çıkarımları da yapılabilir
aggr_plot <- aggr(df, col=c('navyblue','red'), 
                  numbers = TRUE, 
                  sortVars = TRUE, 
                  labels = names(df), 
                  cex.axis=.7, 
                  gap=3, 
                  ylab=c("Eksik Degerlerin Oransal Gosterimi",
                         "Eksikligin Veri Seti Icindeki Yapisi"))


aggr_plot


```


# Rassalligin Test Edilmesi: LittleMCAR 

H0: Eksik Veriler Tamamen Rasgele Dagilmistir
H1: ... Dagilmamistir


```{r}
install.packages("BaylorEdPsych")  
library(BaylorEdPsych)
install.packages("mvnmle")
library(mvnmle)
# littleMCAR ile %95 doğrulukta bir hipotez testi yaparız
r_test <- LittleMCAR(df)

attributes(r_test)

r_test$p.value
r_test$amount.missing

```


# Silme Yontemleri 

## Gozlem Silme
```{r}

#EN AZ BIR EKSIK VARSA SILMEK
# kayıtın herhangi bir değişkeni eksik ise o kaydı siler
na.omit(df)

#BELIRLI BIR DEGISKENDEKI EKSIKLIKLERIN SILINMESI
# eksiklik incelemesi yaptık 
sapply(df, function(x)(sum(is.na(x))))
# Runs değişkeni hariç diğer kolonlardaki eksiklik durumlarını gözlemledik
sapply(df[!is.na(df$Runs),], function(x)(sum(is.na(x))))
# sadece Runs değişkeni kayıp ise kaydı sildik
df <- df[!is.na(df$Runs),]

#GOZLEM BAZINDA EKSIKLIGIN INCELENMESI
df[1,]
is.na(df[1,])
sum(is.na(df[1,]))
# 1. satırdaki kayıttaki na (boş gözlemlerin) diğer değişkenlere oranı
sum(is.na(df[1,]))/length(df[1,])
# bütün satırlar için yukarıdaki fonksiyonu uyguladık 
apply(df,1,function(x) sum(is.na(x))/length(x))


#oranlarin hesaplanmasi ve kaydedilmesi
g <- apply(df, 1, function(x) sum(is.na(x)) / length(x))
g <- as.vector(g)
g
# eksiklik oranını bir metric olarak dataframemize ekledik
df$eksik_oran <- g

str(df)

summary(df$eksik_oran)

library(dplyr)    # need to run every time you start R and want to use %>%

#belirli bir orana gore silmek
# eğer eksilik oranı 0.01'den büyükse dataframeden sildik
df <- df %>% filter(eksik_oran < 0.01) 
str(df)


```

## Degisken Silme
```{r}
library(ISLR)
df <- Hitters
df[sample(1:nrow(df), 7), "Hits"] <- NA 
df[sample(1:nrow(df), 9), "Runs"] <- NA
df[sample(1:nrow(df), 5), "RBI"] <- NA

#DEGISKENLER ICIN TOPLAM EKSIK DEGER SAYISI
colSums(is.na(df)) #her degisken icin


#DEGISKENLER ICIN EKSIK DEGER ORANI
library(funModeling)

df_status(df) #bu karisik geldi ise soyle yapabilriz.
df_na <- df_status(df)
df_na[,c("variable","q_na","p_na")]

#buradan verecegimiz karar ile silme islemi yapabiliriz.


#TEK TEK DEGISKEN SILME
# salary değişkenini sildik 
df$Salary <- NULL
summary(df) 


#COK DEGISKENLI VERI SETINDE DEGISKEN SILME
#degisken bazinda eksiklikklerin incelenmesi
apply(df, 2, function(x) sum(is.na(x)) / length(x))
e_d <- apply(df, 2, function(x) sum(is.na(x)) / length(x))
#dataframe e cevirmek
e_d <- as.data.frame(e_d)
#degisken isimlerini degisken olarak eklemek
e_d$degisken_isimleri <- rownames(e_d) 
#belirli bir oranin uzerindeki degiskenlere erismek
e_d[e_d$e_d > 0.02,] 
#degiskenleri secmek
e_d[e_d$e_d > 0.02,]$degisken_isimleri 
#bu degiskenleri ana veri setinden silmek
e_d_d <- df %>% select(-c(e_d[e_d$e_d > 0.02,]$degisken_isimleri))
str(e_d_d)

```


# Basit Deger Atama Yontemleri 
```{r}

#Veri seti
df <- Hitters
df[sample(1:nrow(df), 7), "Hits"] <- NA 
df[sample(1:nrow(df), 9), "Runs"] <- NA
df[sample(1:nrow(df), 5), "RBI"] <- NA


#Klasik Eksik Gozlem Doldurmak
summary(df$Hits)
# eksik gözlemleri ortalama ile doldurduk
df$Hits[is.na(df$Hits)] <- mean(df$Hits, na.rm = TRUE)
summary(df$Hits)
colSums(is.na(df)) #her degisken icin


#Hmisc ile Eksik Gozlem Doldurmak
library(Hmisc) 


#MEAN ile Doldurma
summary(df$Salary)
# Salary değişkenindeki NA değerleri median değeri ile doldurduk
df$Salary <- impute(df$Salary, median)  
summary(df$Salary)

#Median ve Digerleri ile Doldurma
impute(df$Salary, median) #medyan
impute(df$Salary, mode) #mod
impute(df$Salary, 500) #özel değer


```


# Tahmine Dayali Deger Atama
## KNN ile Atama
```{r}
#Veri seti
df <- Hitters
df[sample(1:nrow(df), 7), "Hits"] <- NA 
df[sample(1:nrow(df), 9), "Runs"] <- NA
df[sample(1:nrow(df), 5), "RBI"] <- NA

install.packages("DMwR")
library(DMwR) #knn icin gerekli olan kutuphane

anyNA(df)
# knn ile atama yapıldı
knn_data <- knnImputation(df, k = 5) 
knn_data <- knnImputation(df, k = 5, meth="median") 
anyNA(knn_data) #eksik değer olup olmadığının kontrolü

str(knn_data)
summary(knn_data)


```


## KNN Atamalari ile Gercek Degerlerin Karsilastirilmasi
```{r}
df <- Hitters
df[sample(1:nrow(df), 7), "Hits"] <- NA 
df[sample(1:nrow(df), 9), "Runs"] <- NA
df[sample(1:nrow(df), 5), "RBI"] <- NA

#EKSIKLERIN INDEKSLERINE ERISMEK

which(is.na(df))
which(is.na(df$Hits))

#Tum degiskenler icin indekslere erismek
sapply(df, function(x) which(is.na(x)))
# datasetimizdeki eksik indexleri aldık
l <- sapply(df, function(x) which(is.na(x)))
l
l <- l[c("Salary","Hits","Runs","RBI")]
l



#GERCEK VERIDE INDEKSLERIN GERCEK DEGERLERI
# NA'leri ekleyerek kendi bozduğumuz veri setindeki NA indeklerinizi alıp orjinal Hitters veri setindeki karşılık gelen indeks değerlerine eriştik. Yani orjinal verisetindeki gerçek değerlere ulaştık
Hitters[c(l$Hits),]$Hits
Hitters[c(l$Runs),]$Runs
Hitters[c(l$RBI),]$RBI

#TAHMIN EDILEN DEGERLERE ERISMEK
knn_data <- knnImputation(df, k = 5) 
colSums(is.na(df)) #her degisken icin
colSums(is.na(knn_data)) #her degisken icin
knn_data[c(l$Hits),]$Hits
knn_data[c(l$Runs),]$Runs
knn_data[c(l$RBI),]$RBI


#KARSILASTIRMA
# bozulan veri setiyle orjinal veri seti karşılaştırması yapıldı
mean(Hitters[c(l$Hits),]$Hits - knn_data[c(l$Hits),]$Hits)
summary(Hitters$Hits)

mean(Hitters[c(l$Runs),]$Runs - knn_data[c(l$Runs),]$Runs)
summary(Hitters$Runs)

mean(Hitters[c(l$RBI),]$RBI - knn_data[c(l$RBI),]$RBI)
summary(Hitters$Runs)

```



## Random Forests ile Atama
```{r}

install.packages("missForest")
library(missForest)


df <- Hitters
df[sample(1:nrow(df), 7), "Hits"] <- NA 
df[sample(1:nrow(df), 9), "Runs"] <- NA
df[sample(1:nrow(df), 5), "RBI"] <- NA

# random forest ile atamamızı gerçekleştirdik
rf_data <- missForest(df, ntree = 7)

str(rf_data)

```


## RF ile Gercek Degerleri Karsilatirma
```{r}
df <- Hitters
df[sample(1:nrow(df), 7), "Hits"] <- NA 
df[sample(1:nrow(df), 9), "Runs"] <- NA
df[sample(1:nrow(df), 5), "RBI"] <- NA

l <- sapply(df, function(x) which(is.na(x)))

l <- l[c("Salary","Hits","Runs","RBI")]



#GERCEK VERIDE INDEKSLERIN GERCEK DEGERLERI
Hitters[c(l$Hits),]$Hits
Hitters[c(l$Runs),]$Runs
Hitters[c(l$RBI),]$RBI

#TAHMIN EDILEN DEGERLERE ERISMEK
rf_data <- missForest(df, ntree = 10)
# rf_data'ya missForest uygulandıktan sonra geriye list tipinde değişik bir değer gelir
# bunu ximp değişkeninin çekerek düzeltebiliriz
rf_data <- rf_data$ximp

rf_data[c(l$Hits),]$Hits
rf_data[c(l$Runs),]$Runs
rf_data[c(l$RBI),]$RBI


#KARSILASTIRMA
# aşağıdaki sonuçlardan görüleceği üzere random forest knnden daha iyi atamalar yapmıştır
mean(Hitters[c(l$Hits),]$Hits - rf_data[c(l$Hits),]$Hits)
summary(Hitters$Hits)

mean(Hitters[c(l$Runs),]$Runs - rf_data[c(l$Runs),]$Runs)
summary(Hitters$Runs)

mean(Hitters[c(l$RBI),]$RBI - rf_data[c(l$RBI),]$RBI)
summary(Hitters$Runs)

```
