---
title: "Kesifci Veri Analiz"
output: html_notebook
editor_options: 
  chunk_output_type: inline
---



#Iste veri onumde simdi ne yapacagim?

https://www.veribilimi.co/2017/12/11/iste-veri-onumde-simdi-ne-yapacagim/

1. Amac Ne?

2. Tidy Data Sureci

3. Degisken Turlerinin Belirlenmesi ve Ayarlanmasi

4. Ozet Istatistikler: Veri Setinin Temel Yapisinin Gösterilmesi

5. Kesifci Veri Analizi


```{r}
library(tidyverse)
```

## Degisken Donusumleri ve Turlerinin Ayarlanmasi
```{r}
df <- mpg
df$class <- factor(df$class)
glimpse(df)
df$disp_yeni <- ifelse(df$displ > 2, "bir", "sifir")
df$disp_yeni <- factor(df$disp_yeni)
df$disp_iki <- cut(df$displ, breaks = c(0,2, max(df$displ)))
```


## Veriye Ilk Bakis
```{r}
colnames(mpg)
rownames(mpg)
nrow(mpg)
ncol(mpg)
head(mpg)
str(mpg)
glimpse(mpg)
psych::headTail(mpg)
summary(df)
fivenum(df$displ)
levels(df$class)
```


## Surekli ve Kategorik Degiskenlere Hizli Bakis
```{r}
library(funModeling)
profiling_num(df)
plot_num(df)
freq(df)
```


## Surekli ve Kategorik Degiskenler Icin Detaylara
```{r}
library(psych)
describe(mpg$displ)
library(Hmisc)
Hmisc::describe(mpg$displ)
install.packages("pastecs") 
library(pastecs)
stat.desc(mpg)
mpg
df <- select(mpg, trans, cty, cyl, hwy)
describeBy(df, df$trans)
```


## Data Framelerin Interaktif Kesfi
```{r}
install.packages("d3Tree") 
library(d3Tree)
d3tree(list(root = df2tree(rootname ='Titanic', 
                           struct = as.data.frame(Titanic)), 
                           layout = 'collapse'))

install.packages("devtools") 
devtools::install_github("rsquaredacademy/xplorerr")
library(xplorerr)
app_descriptive()

```





# Dagilimlarin Incelenmesi   


## Bar Plot (Sutun Grafik)
```{r}

df <- diamonds
glimpse(df)

ggplot(df, aes(cut)) +
  geom_bar()

ggplot(df, aes(cut, fill = color)) +
  geom_bar(position = position_dodge()) + 
  ggtitle("Bu yazi ana baslik yazididir") +
  xlab("Pirlanta kaliteleri") + 
  ylab("Gozlenme Sikliklari")

```



## Histogram ve Yogunluk
```{r}

glimpse(df)
ggplot(df, aes(price)) +
  geom_histogram(binwidth = 1000)

ggplot(df, aes(price)) +
  geom_density()

ggplot(df, aes(price)) +
  geom_histogram(aes(y = ..density..)) +
  geom_density(alpha = .3, fill = "orange") 

ggplot(df, aes(price)) +
  geom_histogram() + 
  facet_grid(cut ~. )

```


## Ridgeline
```{r}
install.packages("ggplot")
library(ggridges)

ggplot(df, aes(x = price, y = cut, fill = cut)) +
  geom_density_ridges() + 
  theme_ridges() + 
  theme(legend.position = "none")

```



## Interaktif Histogram
```{r}
install.packages("plotly")
library(plotly)
g <- plot_ly(x = rnorm(500), type = "histogram")
g

g <- plot_ly(x = rnorm(500), opacity = 0.6, type = "histogram") %>%
  add_trace(x = rnorm(500) + 1) %>%
  layout(barmode =  "overlay")
g

```



## Coklu Frekans 
```{r}
ggplot(df, aes(price, y = ..density..)) +
  geom_density(aes(colour = cut), binwidth = 500)
ggplot(df, aes(price, y = ..density..)) +
  geom_freqpoly(aes(colour = cut), binwidth = 500)

```



## Box Plot
```{r}

ggplot(df, aes(x = cut, y = price, fill = cut)) +
         geom_boxplot()

```


## Violin
```{r}
ggplot(df, aes(x = cut, y = price, fill = cut)) +
         geom_violin(alpha = 0.6)

```



# Korelasyonlarin Incelenmesi

## Scatter Plot
### Giris 
```{r}

library(tidyverse)

glimpse(iris)
df <- iris 

ggplot(df, aes(Sepal.Length, Sepal.Width)) +
  geom_point(size = 2, 
             shape = 21, 
             stroke = 1,
             color = "black",
             fill = "orange") +
  geom_smooth(color = "red")


ggplot(df, aes(Sepal.Length, Sepal.Width, color = Species, shape = Species )) +
  geom_point(size = 6, alpha = 0.6) 
  

ggplot(df, aes(Sepal.Length, Sepal.Width, color = Petal.Length, size = Petal.Length )) +
  geom_point(alpha = 0.6) 


```




### Birimleri Grafige Eklemek
```{r}

df <- mtcars

ggplot(df, aes(x = wt, y = mpg, fill = cyl)) +
  geom_point() + 
  geom_label(label = rownames(df),  
            nudge_x = 0.25, 
            nudge_y = 0.2) +
  geom_smooth(method = lm, se = FALSE)


```



### Marjinlere Dagilim Eklemek
```{r}
library(ggExtra)

g <- ggplot(df, aes(x = wt, y = mpg, fill = cyl)) +
  geom_point() + 
  geom_label(label = rownames(df),  
            nudge_x = 0.25, 
            nudge_y = 0.2) +
  geom_smooth(method = lm, se = FALSE)


ggMarginal(g, type = "histogram", fill = "slateblue")


```



## HeatMap
```{r}
df <- as.matrix(mtcars)
heatmap(df, Colv = NA, Rowv = NA, scale = "column")

```




## Korelasyon Matrisleri
```{r}
library(GGally)

df <- mtcars[ , c(1,3:6)]

cor(df)
cor.test(df$mpg, df$wt)
plot(df)

ggcorr(df)
ggpairs(df)

```



## Zaman Serisi Gorsellestirme
```{r}

df <- economics
ggplot(df, aes(date, psavert)) +
  geom_line() +
  stat_smooth()
```




# Gelismis Grafikler 
## Dairesel Bar Plot
```{r}

veri <- data.frame(
  id = seq(1,60),
  ogrenciler = paste("Ogrenci", seq(1,60), sep="_"),
  notlar = sample(seq(10,100), 60, replace = T)
)

veri


p <- ggplot(veri, aes(x = as.factor(id), y = notlar)) +       
  
  geom_bar(stat="identity", fill = alpha("skyblue", 0.7)) + 
  ylim(-100, 120) +
  theme_minimal() +
  theme(
    axis.text = element_blank(),
    axis.title = element_blank(),
    panel.grid = element_blank(),
    plot.margin = unit(rep(-1,4), "cm") 
    ) +
  coord_polar(start = 0) + 
  geom_text(data = label_data, aes(x = id, 
                                   y = notlar + 10, 
                                   label = ogrenciler, hjust = hjust), color="black", fontface = "bold", alpha = 0.6, size = 2.5, angle = label_data$aci, inherit.aes = FALSE) 

p

```

# Etiket ayarlamalari
```{r}
label_data <- veri
sutun_sayisi <- nrow(label_data)
aci <- 90 - 360 * (label_data$id-0.5) /sutun_sayisi     
label_data$hjust<-ifelse(aci < -90, 1, 0)
label_data$aci<-ifelse(aci < -90, aci + 180, aci)

```




## TreeMap

Treemaps hiyerarsik yapidaki veri setlerini gorsellestirmek icin ic ice kare-dikdortgen yapilari kullanan bir veri gorsellestirme teknigidir.

Agacin her dalina veri icerisindeki bir kategori diktortgen olarak atanir ve alt dallarina da o kategorinin alt kategorileri atanir. En altta yer alan yapraklarda ise bu kategorilere ait olan surekli degisken degerleri gosterilir, yani bir adet surekli degiskene de ihtiyacimiz vardir.

### 1.Basit TreeMap
```{r}

library(treemap)

df <- data.frame(
  gruplar = c("grup_1", "grup_2","grup_3"),
  degerler = c(10, 90, 60)
  
)
 
df

treemap(df, index = "gruplar", vSize = "degerler", type ="index")
```


### 2.Alt Gruplar ile Treemap Olusturmak
```{r}


df<- diamonds
df <- select(diamonds, cut, color, price)

df <- data.frame(
  gruplar = c(rep("grup_1", 4),
               rep("grup_2", 2),
               rep("grup_3", 3)),
  
  alt_gruplar = paste("alt_grup", c(1,2,3,4,1,2,1,2,3), sep = "_"),
  
  degerler = c(13,5,22,12,11,4,2,5,6)
  
)

df

treemap(df, index = c("cut","color"), 
        vSize = "price", 
        type ="index",
        fontsize.labels = c(20,13),
        fontcolor.labels = c("white","black"),
        bg.labels = c("transparent"),
        align.labels = list(
          c("center", "center"),
          c("right","bottom")
          
        ),
        border.col = c("black","white"),
        border.lwds = c(5,2)
        
        
        
        )

```
